【裁判字號】    95,易,158
【裁判日期】    950308
【裁判案由】    竊盜
【裁判全文】
臺灣彰化地方法院刑事判決               95年度易字第158號
公  訴  人  臺灣彰化地方法院檢察署檢察官
被      告  乙○○
                      弄3號
上列被告因竊盜案件，經檢察官聲請簡易判決處刑（九十四年度
偵字第九二五五號），本院彰化簡易庭認有刑事訴訟法第四百五
十一條之一第四項但書之情形，而簽由本院改依通常程序審理，
再經本院認有刑事訴訟法第二百七十三條之一第一項之情形，而
改依簡式審判程序判決如下：
        主  文
乙○○連續竊盜，累犯，處有期徒刑肆月，如易科罰金，以參佰
元折算壹日。
        事  實
一、乙○○曾於民國九十年一月間因違反毒品危害防制條例案件
    ，經本院於九十年五月八日判處有期徒刑一年一月確定，入
    監執行後，於九十二年二月十九日假釋出監，假釋期間至九
    十二年三月二十七日屆滿，未經撤銷，視為執行完畢。仍不
    知悔改，復基於意圖為自己不法所有之概括犯意，先於九十
    四年十一月五日十五時許，在彰化縣福興鄉○○村○○○段
    四一二號（西勢國小），徒手竊取該校所有之不銹鋼手推拉
    門二個，得手後逃逸。再賡續前開犯意，於九十四年十一月
    六日十六時許，在彰化縣福興鄉○○村○○路四號（育新國
    小），以上開方式竊取該校所有之不銹鋼手推門一個，得手
    後裝載在其駕駛之車牌號碼ＰＧ－三五七二號自用小貨車，
    再分別於九十四年十一月五日十八時許，及同年月六日十九
    時許，載往位於彰化縣福興鄉○○路○段一五八巷十一號由
    張瑞榮所經營之資源回收場，販售予不知情之張瑞榮，共得
    款新臺幣（下同）三千六百元（聲請簡易判決處刑書誤載為
    七千四百五十元）。嗣經警循線查獲，始悉上情。
二、案經被害人甲○○、丙○○訴請彰化縣警察局鹿港分局報請
    臺灣彰化地方法院檢察署檢察官聲請簡易判決處刑，本院彰
    化簡易庭認有刑事訴訟法第四百五十一條之一第四項但書之
    情形，而改依通常程序審理，再經本院認有刑事訴訟法第二
    百七十三條之一第一項之情形，而改依簡式審判程序審理。
        理  由
一、按檢察官聲請以簡易判決處刑之案件，經法院認有第四百五
    十一條之一第四項但書之情形者，應適用通常程序審判之；
    除被告所犯為死刑、無期徒刑、最輕本刑為三年以上有期徒
    刑之罪或高等法院管轄第一審案件者外，於前條第一項程序
    進行中，被告先就被訴事實為有罪之陳述時，審判長得告知
    被告簡式審判程序之旨，並聽取當事人、代理人、辯護人及
    輔佐人之意見後，裁定進行簡式審判程序；除簡式審判程序
    及簡易程序案件外，第一審應行合議審判，刑事訴訟法第四
    百五十二條、第二百七十三條之一第一項、第二百八十四條
    之一分別定有明文。本件原經檢察官向本院聲請簡易判決處
    刑，經本院彰化簡易庭認有刑事訴訟法第四百五十一條之一
    第四項但書之情形，而簽由本院改依通常程序審理。又本件
    被告乙○○所涉係死刑、無期徒刑、最輕本刑為三年以上有
    期徒刑之罪或高等法院管轄第一審案件以外之罪，並於本院
    行準備程序時就被訴事實為有罪之陳述，本院合議庭依前揭
    規定，經評議結果，裁定改由一名法官獨任行簡式審判程序
    ，先予敘明。
二、前揭犯罪事實，業據被告乙○○於警詢、偵查中及本院審理
    時坦承不諱，核與被害人甲○○、丙○○分別於警詢時之指
    訴情節相符。此外，復有被害人出具之贓物認領保管單二紙
    、現場及贓物照片九幀、監視錄影翻拍照片四幀等附卷可資
    佐證，堪信被告之自白與事實相符。本件事證業已明確，被
    告之犯行，堪以認定。
三、核被告所為，係犯刑法第三百二十條第一項之竊盜罪。被告
    先後二次竊盜犯行，時間緊接，所犯又係構成要件相同之罪
    名，顯係基於概括犯意反覆為之，為連續犯，應依刑法第五
    十六條之規定論以一罪，並加重其刑。又被告曾於九十年一
    月間因違反毒品危害防制條例案件，經本院於九十年五月八
    日判處有期徒刑一年一月確定，入監執行後，於九十二年二
    月十九日假釋出監，假釋期間至九十二年三月二十七日屆滿
    ，未經撤銷，視為執行完畢，有臺灣高等法院被告全國前案
    紀錄表及臺灣彰化地方法院檢察署刑案資料查註紀錄表等各
    一份在卷可按，其於有期徒刑執行完畢後，五年內再犯有期
    徒刑以上之本罪，為累犯，應依刑法第四十七條之規定遞加
    重其刑。爰審酌被告有毒品前科，品行不佳，犯罪之動機、
    目的、所竊財物之價值，然已將竊得之物還給被害人，及其
    犯後坦承犯行之態度等一切情狀，量處如主文所示之刑，並
    諭知易科罰金之折算標準，以示懲處。
據上論斷，應依刑事訴訟法第四百五十二條、第二百七十三條之
一第一項、第二百九十九條第一項前段，刑法第五十六條、第三
百二十條第一項、第四十七條、第四十一條第一項前段，罰金罰
鍰提高標準條例第一條前段、第二條，判決如主文。
本件經檢察官李毓珮到庭執行執務。
中    華    民    國    95    年     3    月     8    日
                  刑事第一庭    法      官  陳秋錦
以上正本證明與原本無異。
如不服本判決，應於判決送達後10日內，向本院提出上訴狀（ 須
附繕本 ）。
告訴人或被害人對於判決如有不服具備理由請求檢察官上訴者，
其上訴期間之計算係以檢察官收受判決正本之日期為準。
中    華    民    國    95    年    3    月      8     日
                                書  記  官  于淑真
中華民國刑法第320條
(普通竊盜罪、竊佔罪)
意圖為自己或第三人不法之所有，而竊取他人之動產者，為竊盜
罪，處 5 年以下有期徒刑、拘役或 500 元以下罰金。
意圖為自己或第三人不法之利益，而竊佔他人之不動產者，依前
項之規定處斷。
前二項之未遂犯罰之。


司法院資訊處製作；財團法人民間司法改革基金會備份。
